【裁判字號】    99,交抗,333
【裁判日期】    990906
【裁判案由】    聲明異議
【裁判全文】
臺灣高等法院高雄分院刑事裁定         99年度交抗字第333號
抗  告  人
即受處分人  甲○○
上列抗告人因違反道路交通管理處罰條例聲明異議案件，不服臺
灣高雄地方法院中華民國99年7 月16日裁定（99年度交聲字第16
85、1686號），提起抗告，本院裁定如下：
    主  文
抗告駁回。
    理  由
一、原處分意旨略以：抗告人即受處分人甲○○於民國99年5 月
    2 日凌晨2 時37分許，騎乘780-HFY 號普通重型機器腳踏車
    （下稱系爭機車），行經高雄市自立、八德等路段，因有二
    輛以上汽車共同在道路上競駛及以危險方式駕駛之行為，而
    為警錄影後逕行舉發，乃依道路交通管理處罰條例第43條第
    3 項、第4 項之規定，裁處抗告人罰鍰新臺幣（下同）3 萬
    元，並吊銷駕駛執照，3 年內禁考，施以道安講習以及吊扣
    780-HFY 號機車牌照3 個月（原處分漏未援引第43條第1 項
    第1 款、第5 項前段、第67條第2 項等規定）。
二、抗告意旨略以：抗告人當天係騎乘系爭機車去自立路買東西
    吃，適逢一群車隊經過，故混入其中。雖有紅燈違規右轉、
    闖紅燈及行駛快車道之行為，但並非飆車族，爰提起抗告請
    求撤銷原裁定云云。
三、按二輛以上之汽車共同以其他危險方式駕車，或在道路上競
    駛者，處汽車駕駛人3 萬元以上9 萬元以下罰鍰，並當場禁
    止其駕駛及吊銷其駕駛執照；又汽車駕駛人有第1 項第1 款
    、第3 項行為者，並應接受道路交通安全講習及吊扣汽車牌
    照3 個月，道路交通管理處罰條例第43條第1 項第1 款、第
    3 項、第4 項前段、第5 項前段等規定甚明。另依同條例第
    67條第2 項規定，汽車駕駛人，曾依第43條之規定吊銷駕駛
    執照者，3 年內不得考領駕駛執照。再按道路交通管理處罰
    條例第43條第1 項第1 款所謂「危險駕駛」，係採概括規定
    立法之方式，須視各案違規情形具體認定之，先予敘明。
四、經查：
  (一)抗告人於上開時、地，駕駛系爭機車，行經高雄市八德、自
    立等路段，有2 輛以上之車輛共同在道路上以危險方式駕駛
    、競駛之事實，已據證人即舉發員警薛又仁於原審到庭證稱
    ：【當天抗告人頭戴白色安全帽，從中山路的中博高架橋下
    來，並以很快的速度從右轉入八德路，時速應該有7 、80公
    里，即如卷附照片編號1 所示。卷附照片編號2 所示則是抗
    告人騎乘在八德路上，照片中的5 輛機車全部都是飆車族的
    車隊，除了抗告人以外，其餘4 輛車的所有人也都有移送原
    處分機關裁罰，但他們都沒有異議。該張照片中，抗告人是
    騎著尾燈有藍色燈的機車，與另外1 輛機車共同占據快車道
    。編號4 之照片，是抗告人騎乘在自立路上，照片中另外有
    4 輛機車，都屬於同一飆車車隊。編號3 照片是抗告人在剛
    闖越過自立與七賢路口紅燈時的照片，這張照片裡面，抗告
    人的車騎到對向車道，跨越道路中央雙黃線，另外抗告人的
    右側還有2 輛機車，也屬於同一飆車車隊，並占據快車道】
    等語明確（見原審99年度交聲字第1685號卷第18頁），並有
    高雄市政府警察局新興分局舉發違反道路交通管理事件通知
    單、裁決書及現場錄影蒐證翻拍照片4 張、路線圖附卷可稽
    （見原審99年度交聲字第1685號卷第5 、10、23-24 頁，原
    審99年度交聲字第1686號卷第7 頁）。另經原審勘驗案發當
    日蒐證錄影光碟，勘驗結果略以：「一、畫面一開始，警方
    在中山路與八德路口等候，其後出現多輛機車從中博高架橋
    右轉八德二路，速度很快，其中有些機車騎士未戴安全帽。
    抗告人騎乘系爭機車，頭戴白色安全帽，該機車尾燈之方向
    燈改裝為藍色，也在上開機車車隊中（播放時間0 ：19，即
    如上開編號1 照片所示）。二、警方見上開車隊出現後，即
    開始尾隨蒐證。播放時間0 ：27，出現車牌號碼511-EES 機
    車，該車輛發現警方在後蒐證，即減速靠向道路右側，後方
    搭載的一名身穿橘色上衣男子，不時向警方車輛窺探，此時
    抗告人所騎乘之機車，以相當快的速度，和其他車輛在八德
    路上共同占據快車道行駛，即如編號2 照片所示。三、播放
    時間0 ：50，警方由八德路左轉自立路，抗告人由警車右後
    方出現，騎到警車前方之快車道上，由錄影畫面可以清楚看
    到，車牌號碼780-HFY 。四、播放時間0 ：51，警方發現即
    將到達自立路與七賢二路口，且該路口為紅燈，抗告人在該
    路口前有稍微減速，之後隨即闖越該路口之紅燈向前行駛。
    播放時間1 ：02，警方錄影畫面特寫該路口紅燈剩餘52秒。
    播放時間1 ：06到1 ：10，警方因紅燈而停下無法通過該路
    口。播放時間1 ：30，警方到達自立路與六合二路口，已不
    見先前追逐之車隊，警車隨即轉向六合二路行駛」，此有原
    審99年7 月5 日勘驗筆錄在卷可按（原審99年度交聲字第16
    85號卷第18-19 頁），且抗告人就其有上揭勘驗之違規事實
    亦不爭執（見同卷第19頁），是此部分之事實，堪可認定。
  (二)抗告人固以前詞置辯，惟查，抗告人與該車隊有於高雄市八
    德、自立等路段，與2 輛以上之車輛共同霸占快車道行駛、
    闖紅燈、跨越道路中央雙黃線行駛在對向車道上、競駛等行
    為，前已述明，衡之常情，倘抗告人未參與上開飆車族之危
    險駕車等違規行為，則其遭逢飆車車群，自應放慢行車速度
    並停駛於路旁，或加以閃避才是，又豈會混雜其中隨隊前進
    ，並與該群飆車族一同為上揭違規行為而為警蒐證舉發之理
    ？且依證人即舉發員警薛又仁庭呈飆車車隊行駛路線圖可知
    ，該飆車車隊與抗告人一起行駛之路線非短，其經過十字路
    口逾十個，且有二次轉彎，抗告人若非參與該車隊，自可趁
    該車隊轉彎或迴轉時，以直行、停止或往相反方向轉彎等方
    式避開該車隊，然抗告人竟未如此，反而自蒐證之始均一路
    跟隨該車隊為違規行為，直至警方因停等紅燈而未能繼續蒐
    證，顯見抗告人自始至終均有意跟隨該車隊為上開危險方式
    行駛，應可認定。是以，抗告人上開所辯，顯係事後卸責之
    詞，不足採信。
  (三)綜上所述，本件抗告人於前述時、地，確有與2 輛以上之機
    車共同在道路上競駛，及以併行霸占車道、闖紅燈、跨越道
    路中央雙黃線行駛在對向車道上等其他危險方式駕車之行為
    ，堪予認定。原審依道路交通管理處罰條例第43條第1 項第
    1 款、第3 項、第4 項、第5 項前段、第67條第2 項、道路
    交通案件處理辦法第19條之規定，裁定駁回抗告人之異議，
    核無違誤。抗告人仍執陳詞提起抗告，並無理由，應予駁回
    。
五、據上論結，應依道路交通案件處理辦法第26條，刑事訴訟法
    第412 條，裁定如主文。
中    華    民    國    99    年    9     月    6     日
                  刑事第一庭    審判長法  官  周賢銳
                                      法  官  石家禎
                                      法  官  施柏宏
以上正本證明與原本無異。
不得再抗告。
中    華    民    國    99    年    9     月    6     日
                                      書記官  魏文常

司法院資訊處製作；財團法人民間司法改革基金會備份。
